【裁判字號】    98,上易,2982
【裁判日期】    990202
【裁判案由】    過失傷害
【裁判全文】
臺灣高等法院刑事判決                98年度上易字第2982號
上  訴  人  臺灣板橋地方法院檢察署檢察官
被      告  甲○○
上列上訴人因被告過失傷害案件，不服臺灣板橋地方法院98年度
易字第1963號，中華民國98年10月30日第一審判決（起訴案號：
臺灣板橋地方法院檢察署98年度調偵字第1199號），提起上訴，
本院判決如下：
    主  文
上訴駁回。
    事實及理由
一、本案經本院審理結果，認第一審以被告甲○○過失傷害人，
    處拘役30日，如易科罰金，以新臺幣1000元折算壹日，其認
    事、用法及量刑均無不當，應予維持，並引用第一審判決書
    記載之事實、證據及理由（如附件）。
二、上訴意旨略以：告訴人因被告飼養之狗撲咬，致受有臉部傷
    害，傷勢嚴重，經送醫救治縫合25針，被告竟未經告訴人同
    意，擅自從告訴人之皮包內取錢支付醫藥費，且迄今未與告
    訴人達成和解，告訴人身心受創甚巨，除臉部傷勢嚴重影響
    美觀，導致告訴人心生自卑，且告訴人平時行走路上看見犬
    隻莫不心生畏懼。又被告私下曾向友人表示不願賠償，顯無
    與告訴人和解之誠意，原審量刑顯屬過輕，爰提起上訴。
三、經查：被告過失傷害犯行，已據被告坦承在卷，核與告訴人
    之指訴情節相符，並有診斷證明書、照片在卷可稽，事證明
    確。又被告於原審及本院審理時均表示願與告訴人和解，惟
    僅因雙方對於賠償金額未能達成一致，致和解未能成立，有
    原審及本院筆錄可稽，難認被告犯罪後毫無悔意及無和解之
    誠意。又原審已審酌被告疏於注意看管寵物，過失致告訴人
    受有傷害，及被告已表明願賠償損害，僅因告訴人先後請求
    之金額360 萬元、150 萬元、50萬元，及告訴人臉部遭咬傷
    日後醫藥費用尚無法詳細估算，因此無法達成民事和解，暨
    衡以被告之經濟情況、被害人傷勢輕重、過失情節、犯後坦
    承犯行態度良好等一切情狀，而量處拘役30日，已詳予審酌
    刑法第57條各款情形，並無逾越法律所規定之範圍，並具妥
    當性及合目的性，符合罪刑相當原則。檢察官以被告犯後無
    悔意及無賠償誠意，並以被告之過失傷害行為使告訴人臉部
    傷勢嚴重影響美觀，導致告訴人心生自卑，看見犬隻生畏懼
    感，而認原審量處被告拘役30日實屬過輕，提起上訴，惟並
    未提出新事證以資相佐，其上訴並無理由，應予駁回。
四、被告經合法傳喚無正當理由不到庭，爰不待其陳述逕行判決
    。
據上論結，應依刑事訴訟法第368 條、第371 條、第373 條，判
決如主文。
本案經檢察官曾俊哲到庭執行職務。
中    華    民    國    99    年    2     月    2     日
                  刑事第十庭審判長法  官  陳榮和
                                  法  官  彭政章
                                  法  官  黃斯偉
以上正本證明與原本無異。
不得上訴。
                                  書記官  王宜玲
中    華    民    國    99    年    2     月    3     日
附錄：本案論罪科刑法條全文
中華民國刑法第284條第1項前段
（過失傷害罪）
因過失傷害人者，處 6 月以下有期徒刑、拘役或 5 百元以下罰
金，致重傷者，處 1 年以下有期徒刑、拘役或 5 百元以下罰金
。
附件：
臺灣板橋地方法院刑事判決              98年度易字第1963號
公  訴  人  臺灣板橋地方法院檢察署檢察官
被      告  甲○○  男  25歲（民國○○年○月○○日生）
                    身分證統一編號：Ｚ000000000號
                    住臺北縣三重市○○街159巷32號7樓
                    居臺北縣三重市○○路○段32巷5號
上列被告因過失傷害案件，經檢察官提起公訴（98年度調偵字第
1199號），本院判決如下：
    主  文
甲○○因過失傷害人，處拘役拾日，如易科罰金，以新臺幣壹
仟元折算壹日。
    事  實
一、甲○○與乙○○前為男女朋友，民國97年11月21日10時許，
    兩人在甲○○位於臺北縣三重市○○街159 巷32號8 樓住處
    ，因分手發生爭執，甲○○明知所飼養之雜交混種黑色土狗
    先前曾有攻擊乙○○及鄰人之紀錄，且當甲○○之身體、財
    產遭受侵害時，基於防衛飼主之本能，均會對其認為侵害甲
    ○○之人顯示出強烈之敵意，甚而發動攻擊，而應注意須隨
    時作好相關之防護措施，以防止該犬獸性發作時攻擊他人，
    而依當時情形，並無不能注意之情事，竟任由該犬於屋內隨
    意活動，且疏未注意為該犬戴上口罩或為其他適當之防護措
    施，嗣甲○○見乙○○蹲坐於地，撥打行動電話欲對外求援
    ，遂上前奪取乙○○之行動電話，該犬見狀，誤認甲○○遭
    乙○○攻擊，遂上前撲咬乙○○，致乙○○因而受有臉部咬
    傷之傷害（起訴書贅載「腦震盪後徵候群、頭皮傷口感染」
    ）。
二、案經乙○○訴由臺北縣政府警察局三重分局移送臺灣板橋地
    方法院檢察署檢察官偵查起訴。
    理  由
一、按被告以外之人於審判外之言詞或書面陳述，除法律有規定
    者外，不得作為證據；又被告以外之人於審判外之陳述，雖
    不符合同法第159 條之1 至第159 條之4 之規定，但經當事
    人於審判程序同意作為證據，法院審酌該言詞陳述或書面陳
    述作成時之情況，認為適當者，亦得為證據。當事人、代理
    人或辯護人於法院調查證據時，知有第159 條第1 項不得為
    證據之情形，而未於言詞辯論終結前聲明異議者，視為有前
    項之同意，刑事訴訟法第159 條第1 項，及第159 條之5 ，
    分別定有明文。本判決下列所引用之各該被告以外之人於審
    判外之陳述，雖屬傳聞證據，惟均經當事人於本院表示無意
    見，而不予爭執，且迄至言詞辯論終結前亦未再聲明異議，
    法院審酌此等證據資料製作時之情況，尚無違法不當及證明
    力明顯過低之瑕疵，亦認為以之作為證據應屬適當，故揆諸
    前開規定，依刑事訴訟法第159 條之5 規定，認前揭證據資
    料均例外有證據能力。
二、上開事實，業據被告於本院審理中坦承不諱，並有告訴人乙
    ○○於警詢、偵查中所為之指訴可稽，並有馬偕紀念醫院淡
    水分院診斷證明書1 紙為證，堪認被告之自白與事實相符，
    而足採信。按飼主應防止其所飼養動物無故侵害他人之生命
    、身體、自由或財產，動物保護法第7 條定有明文。又被告
    所飼養之雜交混種黑色土狗先前曾有攻擊告訴人及鄰人之紀
    錄，且當被告之身體、財產遭受侵害時，基於防衛飼主之本
    能，均會對其認為侵害被告之人顯示出強烈之敵意，甚而發
    動攻擊之事實，已據被告於偵查中供陳甚明，是被告對於其
    所飼養之土狗，自應妥為照管，避免動物一時失控傷及他人
    ，且衡諸當時情狀，被告並無不能注意之情事，然其仍疏於
    看管以致所飼養之土狗衝向告訴人乙○○致其成傷，因果關
    係甚為明確。惟告訴人所提出之前揭診斷證明書上雖記載其
    係受有腦震盪後徵候群、頭皮傷口感染、臉部咬傷等傷害，
    惟其中「腦震盪後徵候群、頭皮傷口感染」之傷害，實際上
    乃告訴人於本件案發前之97年10月22日因發生車禍事故所造
    成，並非在事實欄所載時、地為被告所飼養之土狗咬傷乙節
    ，已有財團法人新光吳火獅紀念醫院98年10月16日（98）新
    醫醫字第1631號函暨所附之病歷摘要紀錄紙存卷可詳，亦據
    告訴人在本院供述在卷（參本院98年10月28日審理筆錄），
    是起訴書記載告訴人遭被告所飼養之動物咬傷而另受有「腦
    震盪後徵候群、頭皮傷口感染」云云，尚有誤會，應予更正
    ，惟此並無解於被告之前揭過失傷害犯行之認定，自不待言
    。從而本件事證明確，被告之犯行洵堪認定，應依法論科。
三、核被告甲○○所為，係犯刑法第284 條第1 項前段之過失傷
    害罪。爰審酌被告疏於注意看管寵物，過失致使告訴人受有
    上開之傷害，然被告於肇事後表明願意賠償告訴人所受之損
    害，惟告訴人先後請求被告賠償之金額高達新臺幣（下同）
    360 萬元、150 萬元，雖於本院審理中已降低請求為50萬元
    ，但其臉部遭咬傷部分因將來可能有整型之必要致醫藥費用
    無法詳細估算，迄今因此無法達成民事和解，暨衡以被告在
    本院審理中自述之生活狀況、被害人傷勢輕重、過失情節、
    犯後坦承犯行態度良好等一切情狀，量處如主文所示之刑，
    並諭知易科罰金之折算標準，以示警惕。
據上論斷，應依刑事訴訟法第299 條第1 項前段，刑法第284 條
第1 項前段、第41條第1 項前段，刑法施行法第1 條之1 ，判決
如主文。
中    華    民    國    98    年    10    月    30    日
                  刑事第二十庭  法  官  邱景芬
以上正本證明與原本無異。
如不服本判決應於收受判決後10日內向本院提出上訴書狀，並
應敘述具體理由。其未敘述上訴理由者，應於上訴期間屆滿後
20日內向本院補提理由書（均須按他造當事人之人數附繕本）
「切勿逕送上級法院」。
                                書記官  周百川
中    華    民    國    98    年    10    月    30    日
附錄本案論罪科刑法條全文
刑法284條第1項
因過失傷害人者，處 6 月以下有期徒刑、拘役或 5 百元以下罰
金，致重傷者，處1年以下有期徒刑、拘役或5百元以下罰金。


司法院資訊處製作；財團法人民間司法改革基金會備份。
